---
title: "Analyse de la Fréquence Allélique et Déduction du Pourcentage Tumoral"
date: "`r Sys.Date()`"
output:
  pdf_document: default
  theme: flatly
  html_document: null
---
## Fichiers analysés

-constit-enrici.txt
-somatique-enrici.txt

## Introduction

Ce document effectue une analyse de la fréquence des allèles et estime le pourcentage tumoral de l'échantillon. Il comprend la préparation des données, la visualisation et des statistiques récapitulatives.

## Aggrégation des données

Tableau ordonné par position génomique, avec ajout de la classification CIS ou TRANS de la LOH, et calcul du pourcentage tumoral estimé.
Les suffixes ".cons" désignent les données du séquencage constitutionnel et ".tum" celles du séquencage somatique. 
La fréquence allélique somatique (Coverage.tum) a été normalisée par rapport à la fréquence allélique constitutionnelle. 

```{r gt_table, echo=FALSE, message=FALSE}
library(dplyr)
library(gt)
library(here)
library(ggplot2)

# Load the cleaned data
cons_tum <- readRDS(file = here("cons_tum_cleaned.rds"))

# Create a gt table with color formatting
# Apply conditional color formatting row by row
cons_tum %>%
  select(Pos., Gene.cons, Coverage.cons, Coverage.tum, LOH, `%tumoral`) %>%
  gt() %>%
  tab_style(
    style = cell_fill(color = "red"),  # Darker red
    locations = cells_body(
      columns = c(LOH, Coverage.tum, `%tumoral`),
      rows = LOH == "CIS"
    )
  ) %>%
  tab_style(
    style = cell_fill(color = "#228B22"),  # Darker green
    locations = cells_body(
      columns = c(LOH, Coverage.tum, `%tumoral`),
      rows = LOH == "TRANS"
    )
  )

``` 



```{r data_preparation, echo=FALSE} 
# Extract lists of %tumoral values based on LOH classification
data_for_plot <- cons_tum %>%
  filter(!is.na(`%tumoral`)) %>%
  select(LOH, `%tumoral`)

# Calculate mean and standard deviation for each LOH classification
summary_stats <- data_for_plot %>%
  group_by(LOH) %>%
  summarise(
    Mean = mean(`%tumoral`, na.rm = TRUE),
    SD = sd(`%tumoral`, na.rm = TRUE)
  )

# Calculate mean of the two classes
mean_CIS_TRANS <- cons_tum %>%
  filter(LOH %in% c("CIS", "TRANS")) %>%
  summarise(Mean = mean(`%tumoral`, na.rm = TRUE)) %>%
  pull(Mean)

``` 

## Boxplot Visualization

Représentation des variations du %tumoral éstimé par classse, montrant la moyenne et l'écart-type.


```{r boxplot, echo=FALSE} 

# Create the boxplot
ggplot(data_for_plot, aes(x = LOH, y = `%tumoral`, fill = LOH)) +
  geom_boxplot(varwidth = TRUE, fill="plum") +
  geom_point(data = summary_stats, aes(x = LOH, y = Mean), color = "#4D4D4D", size = 3, shape = 20, show.legend = FALSE) +
  geom_text(data = summary_stats, aes(x = LOH, y = Mean, label = paste("Mean:", round(Mean, 2), "±", round(SD, 2))), 
            vjust = -0.5, hjust = 1, color = "#4D4D4D", size = 3.5) +  
  labs(title = "Box Plot",
       subtitle = "% Tumoral by LOH Classification",
       x = NULL,
       y = "% Tumoral") +
  theme_minimal()

# Mean of the two classes
mean_CIS_TRANS <- cons_tum %>%
  filter(LOH %in% c("CIS", "TRANS")) %>%
  summarise(Mean = mean(`%tumoral`, na.rm = TRUE)) %>%
  pull(Mean)
print(mean_CIS_TRANS)

```

## Results

La moyenne de pourcentage tumoral CIS et TRANS confondus est de `r round(mean_CIS_TRANS, 2) * 100`%.








